【裁判字號】    90,易,306
【裁判日期】    900719
【裁判案由】    違反毒品危害防制條例
【裁判全文】
臺灣新竹地方法院刑事判決                            九十年度易字第三六號
    公  訴  人  臺灣新竹地方法院檢察署檢察官
    被      告  甲○○
右列被告因違反毒品危害防制條例案件，經檢察官聲請簡易判決處刑（八十九年度毒
偵字第二七五一號），認應改依通常程序審理，暨移
五六七、八○二號），本院判決如左：
    主  文
甲○○連續施用第二級毒品，累犯，處有期徒刑拾月。扣案之安非他命伍點伍公克、
零點貳公克、安非他命殘渣袋內之安非他命殘渣（量微無法秤重），均沒收銷燬；另
扣案之安非他命殘渣袋貳個、玻璃球貳個、吸管貳支，均沒收。
    事  實
一、甲○○前於民國八十四年間因違反麻醉藥品管理條例案件，經本院於八十四年九
    月二十一日，以八十四年度易字第二二○五號判處有期徒刑九月確定，自八十五
    年四月十八日起至八十六年一月七日入監執行；又於八十四年間因違反麻醉藥品
    管理條例案件，經本院於八十五年九月十六日，以八十四年度易字第三六八○號
    判處有期徒刑三月並諭知易科罰金折算標準確定，自八十六年一月八日起接續前
    案執行，迄至八十六年四月七日執行完畢。
二、甲○○猶不知悔改，前因施用第二級毒品安非他命案件，經臺灣雲林地方法院以
    八十八年度毒聲字第八十七號裁定送觀察、勒戒後，認有繼續施用毒品之傾向，
    再經臺灣雲林地方法院以八十八年度毒聲字第二○一號裁定令戒治處所強制戒治
    一年，執行強制戒治三月後，復經臺灣雲林地方法院以八十八年度毒聲字第六九
    三號裁定停止強制戒治，所餘期間宣付保護管束，嗣於八十九年二月十一日保護
    管束期滿，業經臺灣雲林地方法院檢察署檢察官延至八十九年七月二十日，以八
    十九年度戒毒偵字第八○號不起訴處分確定。（甲○○於保護管束期滿後、不起
    訴處分前，又因施用第二級毒品安非他命，經臺灣苗栗地方法院以八十九年度毒
    聲字四一六號裁定送觀察、勒戒，經以臺灣苗栗看守所附設觀察勒戒處所以八十
    九年三月二十七日苗所衛字第○八九九號函送之無繼續施用毒品傾向證明書為據
    ，臺灣苗栗地方法院檢察署檢察官先於八十九年三月三十一日以八十九年度毒偵
字第六五七號為不起訴處分）。
三、甲○○於前開臺灣雲林地方法院檢察署檢察官不起訴處分確定後五年內，竟又基
    於概括之犯意，自八十九年九月二十三日晚間五時許起至九十年五月三日止，連
    續在新竹縣竹北市竹北保齡球館所、遊樂場及新竹縣竹北市○○街二六二巷五
    十六號六樓之朋友住處等地，將安非他命置於玻璃球內，下方以火燒烤成煙之吸
    食方式，施用第二級毒品安非他命多次，為警於八十九年九月二十三日，在新
    竹縣竹北市○○○路與仁義路口查獲，並扣得甲○○所有、供施用安非他命所用
    之安非他命殘渣袋二個（內含安非他命殘渣，量微無法秤重）、玻璃球二個；
    於九十年三月二十二日，在新竹縣竹北市○○街二六二巷五十六號六樓前查獲，
    並扣得安非他命五點五公克及甲○○所有、供施用安非他命所用之吸管一支；
    於九十年五月三日下午七時三十分許，在新竹縣竹北市○○街府乘交通公司前查
    獲，並扣得安非他命零點二公克及甲○○所有、供施用安非他命所用之吸管一支
    。
四、案經新竹縣警察局竹北分局報請臺灣新竹地方法院檢察署檢察官偵查起訴暨移送
    併案審理。
    理  由
一、訊據被告甲○○就其經強制戒治、不起訴處分後，仍於右揭時地連續施用第二級
    毒品安非他命等事實，於本院審理中坦承不諱，其為警查獲經採尿送驗結果，均
    呈安非他命陽性反應，有新竹縣衛生局於八十九年九月二十九日、九十年四月四
    日、九十年五月十一日出具之竹縣衛六字第八九一六四一、九○○二二九、九○
    ○三四四號尿液檢驗單附卷可稽，並有第二級毒品安非他命五點五公克、零點二
    公克及被告所有、供施用安非他命所用之安非他命殘渣袋二個（內含安非他命殘
    渣，量微無法秤重）、玻璃球二個、吸管二支扣案可證，被告上開自白內容應與
    事實相符，堪足採信。此外，復有臺灣雲林地方法院八十八年度毒聲字第二○一
    號、八十八年度毒聲字第六九三號刑事裁定、臺灣雲林地方法院檢察署檢察官八
    十九年度戒毒偵字第八○號不起訴處分書、臺灣苗栗地方法院檢察署檢察官八十
    九年度毒偵字第六五七號不起訴處分書、臺灣高等法院被告全國前案紀錄表、臺
    灣新竹地方法院檢察署刑案資料查註紀錄表在卷足按，本案事證已臻明確，被告
    經強制戒治而不起訴處分確定後，五年內再犯前開連續施用第二級毒品安非他命
    之犯行，堪予認定，自應依法論罪科刑。
二、核被告所為，係犯毒品危害防制條例第十條第二項之施用第二級毒品罪，其持有
    第二級毒品安非他命五點五公克、零點二公克之低度行為，為施用之高度行為所
    吸收，不另論罪。又其先後多次施用毒品犯行，時間緊接，所犯構成要件相同之
    罪名，顯係基於概括之犯意為之，為連續犯，依刑法第五十六條規定論以一罪，
    並加重其刑。公訴人雖僅就被告於八十九年九月二十三日晚間五時許施用安非他
    命犯行提起公訴，惟因移送併案之施用安非他命犯行與之具有連續犯之裁判上一
    罪關係，本院應併予審酌，併此敘明。被告前於八十四年間因違反麻醉藥品管理
    條例案件，經本院於八十四年九月二十一日，以八十四年度易字第二二○五號判
    處有期徒刑九月確定，自八十五年四月十八日起至八十六年一月七日入監執行；
    又於八十四年間因違反麻醉藥品管理條例案件，經本院於八十五年九月十六日，
    以八十四年度易字第三六八○號判處有期徒刑三月並諭知易科罰金折算標準確定
    ，自八十六年一月八日起接續前案執行，迄至八十六年四月七日執行完畢，有臺
    灣高等法院被告全國前案紀錄表在卷可按，其於未滿五年再犯本件有期徒刑以上
    之罪，為累犯，應依刑法第四十七條規定，遞加重其刑。爰審酌被告前有多次施
    用安非他命前科，經觀察、勒戒、強制戒治後，仍不思改進、戒斷，仍施用毒品
    安非他命害人害己，危害國民健康至深且鉅，暨其犯罪動機、目的、施用次數及
    犯後態度等一切情狀，量處如主文所示之刑。
三、扣案之安非他命五點五公克、零點二公克、安非他命殘渣袋內之安非他命殘渣（
    量微無法秤重），係違禁物，均應依毒品危害防制條例第十八條第一項前段規定
    ，併予宣告沒收並銷燬之。另扣案之安非他命殘渣袋二個、玻璃球二個、吸管二
    支，均為被告所有、供施用安非他命所用之物，業據被告自承在卷屬實，依刑法
    第三十八條第一項第二款之規定，併予宣告沒收。
據上論斷，應依刑事訴訟法第四百五十二條、第二百九十九條第一項前段，毒品危害
防制條例案件第十條第二項、第二十三條第二項、第十八條第一項前段，刑法第十一
條前段、第五十六條、第四十七條、第三十八條第一項第二款，判決如主文。
本案經檢察官吳金棟到庭執行職務。
中      華      民      國    九十      年      七      月     十九     日
                                    臺灣新竹地方法院刑事第一庭
                                        法  官    黃  美  文
右正本證明與原本無異。
如不服本判決，應於判決送達後十日內向本院提出上訴狀( 應附繕本 )，上訴於
臺灣高等法院。
                                        書記官    饒  興  蘭
中      華      民      國    九十      年      七      月     十九     日
附錄：
毒品危害防制條例案件第十條第二項
施用第二級毒品者，處三年以下有期徒刑。


司法院資訊處製作；財團法人民間司法改革基金會備份。
